臺灣桃園地方法院民事裁定
                                        111年度亡字第9號
聲  請  人  王胡玉端  
代  理  人  王銀河    
相  對  人
即  失蹤人  徐美英      失蹤前最後住所：桃園縣楊梅鎮瑞塘

上列聲請人聲請失蹤人公示催告事件，本院裁定如下：
    主  文
准對徐美英（女，民國00年0 月00日生，失蹤前最後住所：桃園
縣○○鎮○○里0 鄰○○○00號）為宣告死亡之公示催告。
聲請人應於收受本裁定之日起貳拾日內，將本裁定登載於公報、
新聞紙或其他相類之傳播工具。
該失蹤人應於本公示催告最後揭示於法院公告處、資訊網路及其
他適當處所之翌日起柒個月內，向本院陳報現尚生存，如不陳報
，本院將宣告其為死亡。
無論何人，凡知該失蹤人之生死者，均應於上開期間內，將其所
知之事實，陳報本院。
    理  由
一、按失蹤人失蹤滿10年後，法院得因利害關係人或檢察官之聲
    請，為死亡之宣告；修正之民法總則第8 條之規定，於民法
    總則施行後修正前失蹤者，亦適用之，但於民法總則修正前
    ，其情形已合於修正前民法總則第8 條之規定者，不在此限
    ，71年1 月4 日修正公布前之民法總則第8 條第1 項及民法
    總則施行法第3 條第3 項分別定有明文。
二、本件聲請意旨略以：聲請人為相對人即失蹤人徐美英之阿姨
    ，相對人與相對人之母親徐胡玉蘭同時自民國38年1 月1 
　　日遷出戶籍地即失蹤，全無聯絡，至今未尋獲，失蹤迄今已
    逾73年，相對人母親徐胡玉蘭業經本院宣告死亡在案，為此
    ，依法聲請准對相對人為宣示死亡之公示催告等語，並據提
    出失蹤人徐美英之戶籍謄本、徐胡玉蘭除戶戶籍簿冊浮籤記
    事資料新增專用頁、聲請人戶籍謄本、桃園市政府函、本院
    109 年度亡字第55號民事裁定為據。
三、經查，聲請人主張之前揭事實，業據提出與其所述相符之前
    揭書證為證，並經本院調閱109 年度亡字第55號民事聲請事
    件卷宗查核無訛。又經本院依職權向桃園○○○○○○○○○調取失
    蹤人徐美英之戶籍資料，然經該所回覆：當事人於民國38年
    戶籍記載隨母遷出後即無相關設籍資料等語，此有該所110 
    年11月9 日桃市楊戶字第1100007900號函暨所附戶籍資料可
    稽。綜觀上開事證，堪認聲請人主張相對人於民國38年隨同
    母親徐胡玉蘭遷出戶籍址後，即無最新戶籍設籍資料，其除
    籍後即處於失蹤狀態，多年音訊全無一節為真實，揆諸前述
    法條說明，相對人符合得為死亡宣告之10年法定期間之規定
    ，應屬可採，自應准其聲請為公示催告，並依法諭知聲請人
    應於收受本裁定之日起20日之限期內，將本裁定登載於公報
    、新聞紙或其他相類之傳播工具。
四、按法院准許宣告死亡之聲請者，應公示催告。公示催告，應
    記載下列各款事項：㈠失蹤人應於期間內陳報其生存，如不
    陳報，即應受死亡之宣告。㈡凡知失蹤人之生死者，應於期
    間內將其所知陳報法院，家事事件法第156 條第1 項、第2
    項第1 款及第2 款分別定有明文。次按宣告死亡之公示催告
    應公告之；公告應揭示於法院公告處、資訊網路及其他適當
    處所，法院認為必要時，並得命登載於公報或新聞紙，或用
    其他方法公告之；陳報期間，自揭示之日起，應有6 個月以
    上，亦有家事事件法第156 條第3 項準用第130 條第3 項至
    第5 項規定可參。本件既經准許對相對人為死亡宣告之公示
    催告，本院自應依上揭規定，將本公示催告揭示於法院公告
    處、資訊網路及其他適當處所，並定陳報期間為7 個月，爰
    分別裁定如主文所示。
五、依家事事件法第156 條第3 項、第130 條第3 項、第4 項，
    裁定如主文。
中　　華　　民　　國　　111 　年　　6 　　月　　21　　日
                   家事法庭     法  官  謝伊婷
以上正本係照原本作成。
如對本裁定抗告須於裁定送達後10日內向本院提出抗告狀，並繳
納抗告費新臺幣1,000元。
中　　華　　民　　國　　111 　年　　6 　　月　　21　　日
                                書記官  温菀淳